【裁判字號】    98,審訴,4151
【裁判日期】    981130
【裁判案由】    毒品危害防制條例
【裁判全文】
臺灣高雄地方法院刑事判決            98年度審訴字第4151號
公  訴  人  臺灣高雄地方法院檢察署檢察官
被      告  甲○○
上列被告因毒品危害防制條例案件，經檢察官提起公訴（98年度
毒偵字第4230號），被告就被訴事實為有罪之陳述，經告知簡式
審判程序之旨，並聽取被告與公訴人之意見後，本院合議庭裁定
由受命法官獨任進行簡式審判程序，本院判決如下：
    主  文
甲○○施用第一級毒品，累犯，處有期徒刑捌月。又施用第二級
毒品，累犯，處有期徒刑肆月。應執行有期徒刑拾月。
    事  實
一、甲○○前於民國91年間，因施用毒品案件，經本院裁定送觀
    察、勒戒後，認有繼續施用毒品之傾向，再裁定令入戒治處
    所施以強制戒治，嗣經裁定停止戒治，於92年7 月27日保護
    管束期滿未經撤銷，而視為強制戒治執行完畢，由臺灣高雄
    地方法院檢察署檢察官以92年度戒毒偵字第998 號不起訴處
    分確定。又於96年間，因施用、持有毒品案件，經本院以97
    年度審簡字第982 號判處有期徒刑4 月、3 月，應執行有期
    徒刑6 月確定，並於98年3 月1 日執行完畢。詎甲○○仍不
    知悔改，竟分別基於施用第一、二級毒品之犯意，於98年6
    月27日上午某時許，在其位於高雄縣大樹鄉○○村○○路14
    3 號住處，以將第一級毒品海洛因置入針筒內，摻水稀釋後
    ，注射靜脈血管之方式，施用第一級毒品海洛因1 次後，在
    同一地點，以將第二級毒品甲基安非他命置於玻璃球內燒烤
    ，吸食煙霧之方式，施用第二級毒品甲基安非他命1 次。嗣
    於同日上午11時許，因另案毒品案件，經警通知到場說明，
    經徵得其同意採尿送驗結果呈嗎啡、可待因、甲基安非他命
    、安非他命陽性反應，始獲上情。
二、案經高雄縣政府警察局移送臺灣高雄地方法院檢察署檢察官
    偵查起訴。
    理  由
一、本件被告甲○○所犯係死刑、無期徒刑、最輕本刑為3 年以
    上有期徒刑以外之罪，其於準備程序中就被訴事實為有罪之
    陳述，經本院告知簡式審判程序之旨，並聽取公訴人及被告
    意見後，合議庭裁定由受命法官獨任進行簡式審判程序，合
    先敘明。
二、訊據被告對於上揭時、地，分別施用第一級毒品海洛因及第
    二級毒品甲基安非他命之事實，坦承不諱，而被告為警查獲
    所採之尿液檢體，經送台灣檢驗科技股份有限公司以酵素免
    疫法及氣相層析質譜法檢驗結果，呈現嗎啡、可待因、甲基
    安非他命、安非他命陽性反應，此有台灣檢驗科技股份有限
    公司98年7 月15日濫用藥物尿液檢驗報告暨高雄縣政府警察
    局刑事警察大隊查獲煙毒、麻醉藥品案件犯罪嫌疑人姓名對
    照表（代號：4048號）各1 份附卷可稽，是被告分別施用第
    一、二級毒品之犯行，均堪認定。雖被告前於98年6 月26日
    上午10時10分許，在高雄縣大樹鄉○○村○○道路「柯元帥
    府」前，為警查獲，並採尿送驗後，移由臺灣高雄地方法院
    檢察署檢察官訊問，經檢察官於同日晚間10時36分許訊問完
    畢後，對被告限制住居之處分，該次（下稱前案）採尿之檢
    驗結果呈現嗎啡、可待因、甲基安非他命、安非他命陽性反
    應，檢察官因而以98年度毒偵字第4134號，對被告提起公訴
    ，並經本院認被告於98年6 月25日分別施用第一級毒品海洛
    因與第二級毒品甲基安非他命，而判處有期徒刑10月在案，
    固經本院核閱98年度審訴字第3243號卷無誤。而被告於98年
    6 月26日經檢察官限制住居後，於翌日即98年6 月27日上午
    11 時 許，前往高雄縣政府警察局刑警大隊接受詢問，並徵
    得其同意採尿送驗，結果亦呈現嗎啡、可待因、甲基安非他
    命、安非他命陽性反應，然被告於98年6 月27日即本案採集
    之尿液，嗎啡、可待因、甲基安非他命、安非他命之濃度，
    高出前案即98年6 月26日採集之尿液甚多，另中嗎啡、可待
    因之濃度超出前案採集之尿液達20倍以上，而甲基安非他命
    、安非他命之濃度則超出前案採集之尿液達10倍以上（詳如
    附表所示），堪認被告於前案採集尿液後，尚有施用第一級
    毒品海洛因與第二級毒品甲基安非他命之行為，始會呈現本
    案採集之尿液中之嗎啡、可待因、甲基安非他命、安非他命
    濃度高於前案所採尿液之現象。從而，本案事證明確，被告
    應予依法論科。
三、核被告所為，係犯毒品危害防制條例第10條第1 項之施用第
    一級毒品罪、同條例第10條第2 項之施用第二級毒品罪。被
    告持有第一、二級毒品後進而施用，其持有之低度行為均應
    為施用之高度行為所吸收，故均不另論其持有毒品罪。被告
    所犯上開施用第一級毒品及施用第二級毒品之2 罪間，犯意
    各別，行為互殊，應予分論併罰。被告前因施用及持有毒品
    案件，經法院判處有期徒刑6 月確定，並於98年3 月1 日執
    行完畢，有臺灣高等法院被告前案紀錄表1 份在卷可佐，是
    被告於有期徒刑執行完畢後，5 年內故意再犯本件有期徒刑
    以上之2 罪，均為累犯，均應依法加重其刑。本院審酌被告
    前因施用毒品案件，經觀察、勒戒及強制戒治程序，由檢察
    官不起訴處分，再施用毒品經本院判刑入獄服刑完畢後，仍
    不知悛悔，再次施用毒品自戕其身，顯然缺乏戒絕毒品之決
    心，惟念及被告坦承施用第一、二級毒品之事實，且其行為
    尚未害及他人，並斟酌被告之犯罪動機、手段，以及被告之
    智識程度等一切情狀，分別量處如主文所示之刑，並定應執
    行刑如主文所示。
據上論斷，應依刑事訴訟法第273 條之1 第1 項、第299 條第1
項前段，毒品危害防制條例第10條第1 項、第2 項，刑法第11條
前段、第47條第1 項、第51條第5 款，判決如主文。
本案經檢察官杜妍慧到庭執行職務。
中    華    民    國    98    年    11    月    30    日
                  刑事第十庭  法  官  高增泓
以上正本證明與原本無異。
如不服本判決，應於收受送達後10日內向本院提出上訴書狀。
中    華    民    國    98    年    11    月    30    日
                              書記官  王淑娟
附錄本判決論罪科刑法條全文：
毒品危害防制條例第10條
施用第一級毒品者，處6月以上5年以下有期徒刑。
施用第二級毒品者，處3年以下有期徒刑。
附表：
┌────┬─────┬─────┬──────┬─────┐
│編號    │ 嗎啡濃度 │  可待因  │甲基安非他命│安非他命  │
│        │（ng/ml ）│（ng/ml ）│（ng/ml ）  │（ng/ml ）│
├────┼─────┼─────┼──────┼─────┤
│98年6 月│5645      │850       │6860        │1195      │
│26日採集│          │          │            │          │
│之尿液  │          │          │            │          │
├────┼─────┼─────┼──────┼─────┤
│98年6 月│205900    │18500     │69800       │16500     │
│27日採集│          │          │            │          │
│之尿液  │          │          │            │          │
└────┴─────┴─────┴──────┴─────┘


司法院資訊處製作；財團法人民間司法改革基金會備份。
